臺灣新竹地方法院刑事判決
111年度易字第502號
公  訴  人  臺灣新竹地方檢察署檢察官
被      告  熊寶蓮



上列被告因竊盜案件，經檢察官提起公訴（111年度偵字第5874
號、第6211號、第6988號、第7007號），嗣被告於準備程序中就
被訴事實為有罪之陳述，經本院告知簡式審判程序之旨，並聽取
被告與公訴人之意見後，進行簡式審判程序，判決如下：
    主  文
熊寶蓮犯如附表所示之肆罪，各處如附表「主文」欄所示之刑及
沒收。拘役部分，應執行拘役捌拾日，如易科罰金，以新臺幣壹
仟元折算壹日。
    事實及理由
一、本件犯罪事實及證據，除證據部分補充被告熊寶蓮於本院準
    備程序、審理程序時之自白外，其餘均引用檢察官起訴書之
    記載（如附件）。
二、本件被告熊寶蓮所犯非死刑、無期徒刑、最輕本刑為3 年以
    上有期徒刑之罪，被告於本院準備程序進行中，就被訴事實
    為有罪之陳述，經本院認合於刑事訴訟法第273 條之1 第1
    項之規定，裁定進行簡式審判程序，合先敘明。
三、論罪科刑：
  ㈠核被告就起訴書事實欄一㈠、㈡、㈢所為，均係犯刑法第320條
    第1項之竊盜罪；事實欄一㈣所為，係犯刑法第321條第2項、
    第1項第1款之侵入住宅竊盜未遂罪。
　㈡被告所犯上開4罪間，犯意各別，行為互殊，應予分論併罰。
　㈢被告就犯罪事實欄一㈣所為，已著手於犯罪行為之實行而不遂
    ，為未遂犯，爰依刑法第25條第2項之規定，按既遂犯之刑
    度減輕之。
  ㈣公訴意旨雖認被告本件犯行應論以累犯，僅單純空泛提出刑
    案資料查註紀錄表為證，而未就構成累犯之事實及應加重其
    刑事項，提出證明之方法，本院參照最高法院刑事大法庭11
    0年度台上大字第5660號裁定意旨，僅將被告之前科紀錄列
    入刑法第57條第5款「犯罪行為人之品行」之量刑審酌事由
    ，爰不依累犯規定加重其刑。
  ㈤爰以行為人之責任為基礎，審酌被告前有多次竊盜之科刑及
    刑之執行紀錄，有臺灣高等法院被告前案紀錄表1份在卷可
    稽，其素行非佳，然仍不思正途獲取財物，漠視他人財產法
    益而恣意侵害他人財產權，法治觀念薄弱，所為實屬不該，
    然念及被告持有重度身心障礙手冊，且犯後坦承犯行，態度
    尚佳，暨其審理中所自承國小畢業之智識程度、與母親撿拾
    回收為生、已婚、喪偶、無需扶養之人、犯罪之動機、目的
    、竊得之物品價值及告訴人、被害人等所受之損害等一切情
    狀，分別量處如附表所示之刑，及就拘役部分定其應執行之
    刑，並均諭知易科罰金之折算標準。
四、沒收：
  ㈠被告就起訴書犯罪事實欄一㈠、㈢所分別竊取之現金3,000元、
    5,000元，均為其犯罪所得，皆應依刑法第38條之1第1項、
    第3項規定宣告沒收，於全部或一部不能沒收或不宜執行沒
    收時，追徵其價額。
  ㈡另被告就起訴書犯罪事實欄一㈡所竊得之口紅花盆栽1個，業
    據發還予告訴人彭竣詳，有卷附贓物認領保管單可佐（見偵
    5874卷第14頁），爰不予宣告沒收。
據上論斷，應依刑事訴訟法第273條之1第1項、第299條第1項前
段，判決如主文。
本案經檢察官林佳穎提起公訴，由檢察官孫立婷到庭執行職務。
中　　華　　民　　國　　111 　年　　8 　　月　　31　　日
                  刑事第一庭  法　官  陳麗芬
以上正本證明與原本無異。　　　　　　　　　
如不服本判決應於收受送達後20日內向本院提出上訴書狀，並應
敘述具體理由；其未敘述上訴理由者，應於上訴期間屆滿後20日
內向本院補提理由書（均須按他造當事人之人數附繕本）「切勿
逕送上級法院」。告訴人或被害人如對於本判決不服者，應具備
理由請求檢察官上訴，其上訴期間之計算係以檢察官收受判決正
本之日期為準。
中　　華　　民　　國　　111 　年　　8 　　月　　31　　日
                              書記官  田宜芳
【附表】：　　　
編號 犯罪事實 主文 1 起訴書犯罪事實欄一㈠ 熊寶蓮犯竊盜罪，處拘役參拾日，如易科罰金，以新臺幣壹仟元折算壹日。未扣案之犯罪所得新臺幣參仟元沒收，於全部或一部不能沒收或不宜執行沒收時，追徵其價額。 2 起訴書犯罪事實欄一㈡ 熊寶蓮犯竊盜罪，處拘役貳拾日，如易科罰金，以新臺幣壹仟元折算壹日。 3 起訴書犯罪事實欄一㈢ 熊寶蓮犯竊盜罪，處有期徒刑伍拾日，如易科罰金，以新臺幣壹仟元折算壹日。未扣案之犯罪所得新臺幣伍仟元沒收，於全部或一部不能沒收或不宜執行沒收時，追徵其價額。 4 起訴書犯罪事實欄一㈣ 熊寶蓮犯侵入住宅竊盜未遂罪，處有期徒刑肆月，如易科罰金，以新臺幣壹仟元折算壹日。 
　　　
附錄本判決論罪法條：
刑法第320條
意圖為自己或第三人不法之所有，而竊取他人之動產者，為竊盜
罪，處5年以下有期徒刑、拘役或50萬元以下罰金。
意圖為自己或第三人不法之利益，而竊佔他人之不動產者，依前
項之規定處斷。
前二項之未遂犯罰之。
刑法第321條
犯前條第1項、第2項之罪而有下列情形之一者，處6月以上5年以
下有期徒刑，得併科50萬元以下罰金：
一、侵入住宅或有人居住之建築物、船艦或隱匿其內而犯之。
二、毀越門窗、牆垣或其他安全設備而犯之。
三、攜帶兇器而犯之。
四、結夥三人以上而犯之。
五、乘火災、水災或其他災害之際而犯之。
六、在車站、港埠、航空站或其他供水、陸、空公眾運輸之舟、
    車、航空機內而犯之。
前項之未遂犯罰之。　　　　　　　　　　
附件：
臺灣新竹地方檢察署檢察官起訴書
                                     111年度偵字第5874號
                                                第6211號
                                                第6988號
                                                第7007號
　　被　　　告　熊寶蓮　女　57歲（民國00年0月00日生）
　　　　　　　　　　　　住○○市○○路000巷00弄0號
　　　　　　　　　　　　居新竹市○○○街00巷00弄0號
　　　　　　　　　　　　國民身分證統一編號：Z000000000號
上列被告因竊盜案件，業經偵查終結，認應提起公訴，茲將犯罪
事實及證據並所犯法條分敘如下：
　　　　犯罪事實
一、熊寶蓮前因竊盜案件，經臺灣新竹地方法院以109年度易字第85
    3號判決判處有期徒刑3月確定，於民國110年9月17日易科罰金
    執行完畢。詎仍不知悔改，復意圖為自己不法之所有，基於竊盜
    之犯意，分別為下列行為：
（一）於111年1月4日15時25分許，趁詹凱舒因農忙而疏於看管
      之際，進入詹凱舒所使用位於新竹縣○○市○○○街00號對面
      之農舍倉庫，徒手竊取詹凱舒所有並放置於椅子上外套口
      袋內之現金新臺幣（下同）3,000元，得手後隨即騎乘腳
      踏自行車離去。嗣詹凱舒發現上開現金遭竊後報警處理，
      經警調閱監視器錄影畫面，而查悉上情（111年度偵字第69
      88號）。
（二）於111年3月30日13時32分許，在新竹市○○路000巷0弄00號
      彭竣詳住處前，趁無人在場看管之際，徒手竊取彭竣詳所
      有並掛置於門口之口紅花盆栽1個（價值約50元，已由警
      方查扣後發還彭竣詳），得手後隨即騎乘腳踏自行車離去
      。嗣彭竣詳發現上開盆栽遭竊後報警處理，經警調閱監視
      器錄影畫面，而查悉上情（111年度偵字第5874號）。
（三）於111年3月30日15時42分許，在新竹市延平路1段291巷公
      道三施工現場，見陳俊佑將車牌號碼000-0000號租賃小貨
      車停放該處無人看管，且駕駛座車門未上鎖，乃徒手開啟
      車門後進入車內，竊取駕駛座上陳俊佑所有之皮包內現金5,
      000元，得手後隨即騎乘腳踏自行車離去。嗣陳俊佑發現
      上開現金遭竊後報警處理，經警調閱監視器錄影畫面，而查
      悉上情（111年度偵字第7007號）。
（四）於111年4月13日14時許，騎乘腳踏自行車途經新竹市○○街
      000號楊丁財住處前，見該住宅無人在內看管，且大門未
      上鎖，乃徒手開啟大門後進入該住宅（無故侵入住宅部分
      ，未據告訴），竊取楊丁財所有並放置於鐵桌抽屜內鐵盒
      中之紅包袋1疊後欲自該處離去，適逢楊丁財自外返家，
      撞見熊寶蓮竊取上開紅包袋，熊寶蓮隨即將紅包袋交還楊丁
      財後逃離現場，而未得逞（111年度偵字第6211號）。
二、案經新竹縣政府警察局竹北分局，彭竣詳、陳俊佑訴由新竹
    市警察局第一分局，新竹市警察局第三分局報告偵辦。
　　　　證據並所犯法條
一、證據：
（一）犯罪事實一（一）部分（111年度偵字第6988號）
   1、被告熊寶蓮於警詢及偵查中之自白。
   2、被害人詹凱舒於警詢時之指述。
   3、現場照片5張、監視器錄影畫面翻拍照片1張、監視器影像
      與被告本人比對照片2張、新竹縣政府警察局竹北分局竹
      北派出所受（處）理案件證明單1張。
（二）犯罪事實一（二）部分（111年度偵字第5874號）
   1、被告熊寶蓮於警詢及偵查中之自白。
   2、告訴人彭竣詳於警詢時之指訴。
   3、新竹市警察局第一分局樹林頭派出所警員彭正弘製作之偵
      查報告1份、自願受搜索同意書1張、新竹市警察局第一分
      局搜索扣押筆錄、扣押物品目錄表及扣押物品收據1份、
      贓物認領保管單1張、監視器錄影畫面翻拍照片4張、員警
      密錄器錄影畫面擷取照片3張、扣押物品照片1張、新竹市
      警察局第一分局北門派出所受理各類案件紀錄表1張、受
      （處）理案件證明單1張。
（三）犯罪事實一（三）部分（111年度偵字第7007號）
   1、被告熊寶蓮於警詢及偵查中之自白。
   2、告訴人陳俊佑於警詢時之指訴。    
   3、新竹市警察局第一分局西門派出所警員林朕暐製作之偵查
      報告1份、監視器錄影畫面翻拍照片8張、現場照片3張。
（四）犯罪事實一（四）部分（111年度偵字第6211號）
   1、被告熊寶蓮於警詢及偵查中之自白。
   2、被害人楊丁財於警詢時之指述。    
   3、新竹市警察局第三分局香山派出所警員鄭旭哲製作之偵查
      報告1份、現場照片6張、被害人所拍攝之被告全身照片1
      張、監視器錄影畫面擷取照片1張、新竹市警察局第三分
      局香山派出所受理各類案件紀錄表1張。
（五）本署刑案資料查註紀錄表1份。
二、核被告所為，就犯罪事實一（一）、一（二）、一（三）部
    分，均係犯刑法第320條第1項竊盜罪嫌；就犯罪事實一（四
    ）部分，係犯刑法第321條第2項、同法條第1項第1款加重竊
    盜未遂罪嫌。被告所為4次竊盜犯行，犯意各別，行為互殊，
    請予以分論併罰。又被告曾受有期徒刑之執行完畢後，5年以內
    故意再犯本件有期徒刑以上之罪，為累犯，有本署刑案資料查
    註紀錄表在卷可參，請審酌依刑法第47條第1項規定加重其刑
    。另被告因犯罪事實一（一）、一（三）之竊盜犯行，分別
    獲有犯罪所得3,000元、5,000元，請依刑法第38條之1第1項
    、第3項規定，宣告沒收或追徵其價額。
三、至告訴及報告意旨雖認被告於犯罪事實一（一）所載之時間
    及地點，尚竊取現金3,800元；於犯罪事實一（三）所載之時
    間及地點，另竊取現金2萬5,000元及價值700元香菸7包等情
    ，然此部分為被告堅詞否認，被害人詹凱舒、告訴人陳俊佑
    復未提供上開金額之現金及香菸亦遭被告竊取之事證，又查無
    其他積極證據足認被告涉有此部分犯行，應認其此部分罪嫌不
    足，惟此部分若成立犯罪，與前揭起訴之犯罪事實一（一）、
    一（三）為同一事實，應為起訴效力所及，爰不另為不起訴處
    分，附此敘明。
四、依刑事訴訟法第251條第1項提起公訴。
　  此　  致
臺灣新竹地方法院
中　　華　　民　　國　 111　　年　　5 　　月　　31　　日
　　                          檢　察　官 林佳穎
本件正本證明與原本無異
中　　華　　民　　國　 111　　年　　6 　　月　　 7　　日
　　　　　　　　　　　　　　　書　記　官 劉憶玟
所犯法條：
中華民國刑法第320條第1項
意圖為自己或第三人不法之所有，而竊取他人之動產者，為竊盜
罪，處 5 年以下有期徒刑、拘役或 50 萬元以下罰金。
意圖為自己或第三人不法之利益，而竊佔他人之不動產者，依前
項之規定處斷。
前二項之未遂犯罰之。

中華民國刑法第321條第1項第1款、第2項
犯前條第 1 項、第 2 項之罪而有下列情形之一者，處 6 月以
上 5 年以下有期徒刑，得併科 50 萬元以下罰金：
一、侵入住宅或有人居住之建築物、船艦或隱匿其內而犯之。
二、毀越門窗、牆垣或其他安全設備而犯之。
三、攜帶兇器而犯之。
四、結夥三人以上而犯之。
五、乘火災、水災或其他災害之際而犯之。
六、在車站、港埠、航空站或其他供水、陸、空公眾運輸之舟、
    車、航空機內而犯之。
前項之未遂犯罰之。